臺灣士林地方法院刑事判決　　　　　　　 94年度訴字第406號
公　訴　人　臺灣士林地方法院檢察署檢察官
被　　　告　甲○○
上列被告因毒品危害防制條例案件，經檢察官提起公訴（94年度
毒偵字第190號），本院判決如下：
    主  文
甲○○施用第一級毒品，累犯，處有期徒刑拾月。
    事  實
一、甲○○曾因違反稅捐稽徵法案件，經本院合併判處有期徒刑
    8 月確定在案，甫於民國（下同）93年1 月29日易科罰金執
    行完畢。復於91年6 月間施用第一級毒品海洛因，經本院91
    年度毒聲字730 號裁定送觀察、勒戒後，認有繼續施用毒品
    之傾向，復經本院91年8 月6 日以91年度毒聲字第794 號裁
    定令入戒治處所施以強制戒治，經執行3 月成效良好，由本
    院92年度毒聲字第93號裁定停止戒治，所餘戒治期間付保護
    管束，而於92年2 月19日因停止處分執行出監，並於92年7
    月28日強制戒治期滿，經臺灣士林地方法院檢察署檢察官於
    92年8 月11日以92年度戒毒偵字第57號不起訴處分確定在案
    ，猶不知悔改。於強制戒治執行完畢（釋放）後5 年內，基
    於施用第一級毒品海洛因之犯意，於93年8 月30日上午8 時
    39分許採尿時回溯120 小時內某時，在不詳地點，施用第一
    級毒品海洛因1 次，嗣經警方通知採尿送驗因而查獲。
二、案經臺北市政府警察局北投分局報請臺灣士林地方法院檢察
    署檢察官偵查起訴。
    理  由
一、訊據被告矢口否認有何於上揭時地施用第一級毒品海洛因之
    事實，辯稱：伊係主動到案接受警方採尿，如伊有吸不會自
    己去驗尿，伊因罹患糖尿病一直有服用藥物等語，惟查：(一)
    被告為警所採尿液經送檢驗結果，呈嗎啡陽性反應之情，有
    台灣尖端先進生技醫藥股份有限公司濫用藥物檢驗中心濫用
    藥物檢驗報告1 件（檢體編號為WＺ00000000000 號）附於偵
    查卷頁8 可按，而該公司所採氣相層析質譜儀分析法（GC/M
    S）為 目前國內最為精密之檢驗方法，在物質的判斷上有若
    指紋鑑定，並不會有（毒品）偽陽性反應產生（即不會未施
    用毒品而檢驗出毒品反應），為美國司法判決上認定之依據
    ，業據行政院國軍退除役官兵輔導委員會臺北榮民總醫院83
    年3 月1 日北總內字第01855 號函闡釋綦詳。再者，海洛
    因係嗎啡經化學合成之半人工合成品，其藥（毒）性高於嗎
    啡，經吸食或注射入人體，藉由人體代謝系統之新陳代謝，
    分解成藥（毒）性較低之嗎啡，由尿液排出人體，故於尿液
    以嗎啡成份檢出。一般人注射海洛因或嗎啡後，經體內吸收
    代謝約30分鐘內開始排入尿中，而以最初6 至12小時排泄量
    最多，約有百分之75之毒品可在注射後24小時內陸續由尿中
    排出體外，剩餘量則可能在數日內分別排出體外，其中煙毒
    反應能否檢出，需視其施打量而定，施打量多者，於施打後
    4 、5 日仍有可能檢出煙毒反應，施打量少者，可能在24小
    時後即難檢出煙毒反應，有法務部調查局陸字8031487 號
    函足資查考。(二)又被告因病就醫所服藥物之相關成分，均不
    可能導致尿液檢體呈現嗎啡陽性反應，亦有祐民聯合診所94
    年3 月30日94祐字第0330號函及臺北市立聯合醫院94年5 月
    19日北市醫陽字00000000000 號函各1 件在卷可參（偵查卷
    頁29、44）。(三)被告前於91年6 月間施用第一級毒品海洛因
    ，經本院91年度毒聲字730 號裁定送觀察、勒戒後，認有繼
    續施用毒品之傾向，復經本院91年8 月6 日以91年度毒聲字
    第794 號裁定令入戒治處所施以強制戒治，經執行3 月成效
    良好，由本院92 年 度毒聲字第93號裁定停止戒治，所餘戒
    治期間付保護管束，而於92年2 月19日因停止處分執行出監
    ，於92年7 月28日強制戒治期滿，並經臺灣士林地方法院檢
    察署檢察官於92年8 月11日以92年度戒毒偵字第57號不起訴
    處分確定在案等情，亦分別有檢察官不起訴處分書影本及被
    告全國前案紀錄表各1 件在卷可考。故被告自前次犯行強制
    戒治執行完畢（釋放）後，5 年內再犯施用第一級毒品之犯
    行，堪予認定，上揭所辯，無非事後卸責之詞，不足採信，
    自應依法論科。
二、按海洛因係毒品危害防制條例第2 條第2 項第1 款所定具有
    成癮性、濫用性及對社會危害性之第一級毒品，故核被告所
    為，係犯毒品危害防制條例第10條第1 項之施用第一級毒品
    罪，其持有毒品之低度行為，為其施用之高度行為所吸收，
    不另論罪。被告曾因違反稅捐稽徵法案件，經本院合併判處
    有期徒刑8 月確定在案，甫於93年1 月29日易科罰金執行完
    畢，有臺灣高等法院被告全國前案紀錄表1 紙可稽，其於5
    年內再犯本件有期徒刑以上之罪，為累犯，依法加重其刑。
    爰審酌被告長期施用毒品始終無法戒絕，惟尚僅自殘其身心
    健康，並無其他侵害他人法益之事證暨其犯後飾詞狡辯，態
    度不佳等一切情狀，量處如主文所示之刑。
據上論斷，應依刑事訴訟法第299 條第1 項前段，毒品危害防制
條例第10條第1 項，刑法第11條前段、第47條，判決如主文。
本案經檢察官王巧玲到庭執行職務
中　　華　　民　　國　　94　　年　　9 　　月　　16　　日
            刑事第五庭審判長法  官  朱光仁
                            法  官  彭洪媛
                            法  官  蘇嫊娟
以上正本證明與原本無異。
如不服本判決應於判決送達後10日內向本院提出上訴狀。
                            書記官  陳佳伶
中　　華　　民　　國　　94　　年　　9 　　月　　23　　日
附錄本案論罪科刑法條之依據：
毒品危害防制條例第10條第1 項
施用第一級毒品者，處 6 月以上 5 年以下有期徒刑。
